臺灣臺中地方法院刑事判決　　　　　　100年度交訴字第404號
公　訴　人　臺灣臺中地方法院檢察署檢察官
被　　　告　張文義
指定辯護人　本院公設辯護人　陳秋靜
上列被告因業務過失致人於死案件，經檢察官提起公訴(100年度
偵字第18684號)，被告於準備程序中就被訴事實為有罪之陳述，
經告以簡式審判之旨，並聽取意見，經本院合議庭裁定由受命法
官獨任行簡式審判程序後，檢察官聲請改依協商程序而為判決，
本院判決如下：
    主    文
張文義犯業務過失致人於死罪，處有期徒刑捌月。緩刑年。
    犯罪事實及理由
一、張文義係國聯保全股份有限公司（下稱國聯保全公司）之保
    全員。國聯保全公司受永豐餘工業股份有限公司（下稱永豐
    餘公司）之委託，負責永豐餘公司成功廠（設於臺中市○○
    區○○路3段546號）之駐衛服務，張文義遂被派遣至永豐餘
    公司成功廠，負責看守該廠之專用平交道【基隆起203K＋58
    5M（烏日站到成功站間），下稱永豐餘平交道】，為從事業
    務之人。於民國100年8月6日中午12時20分26秒，因賣冰小
    販欲通行永豐餘平交道，張文義遂將升降式遮斷器升起，然
    在賣冰小販通過後，張文義本應注意遮斷器於賣冰小販通過
    後應立即降下，置於關閉道路之位置，且自同日中午12時20
    分29秒起平交道警示燈即因列車接近而開始閃爍，張文義竟
    疏未將遮斷器降下，置於關閉道路之位置。嗣於同日中午12
    時20分51秒，永豐餘公司員工陳則旭騎乘車牌號碼LNZ-881
    號普通重型機車由東往西方向通過永豐餘平交道時，因平交
    道遮斷器係處於開啟位置而誤認可安全通行，遂直接通過上
    開平交道，適交通部臺灣鐵路管理局司機員曾家盛所駕駛之
    1013次自強號南下列車（車頭編號：E1033號）亦正通過上
    開平交道，兩車見狀均已閃煞不及，而於同日中午12時20分
    52秒發生撞擊，陳則旭因受有全身多處挫裂創及骨折而當場
    死亡。
二、認定犯罪事實所憑之證據名稱：
(一)被告張文義於警詢、偵查中、本院準備程序及審理中之自白
    。
(二)證人曾家盛於警詢、偵查中之證述。
(三)證人即永豐餘公司成功廠廠長林鎮國於警詢之證述。
(四)告訴人陳國柱於警詢、偵查中之指訴。
(五)道路交通事故現場圖、現場照片、監視器錄影畫面光碟暨翻
    拍照片、臺灣鐵路管理局列車自動防護系統車速表、國聯保
    全公司8月份勤務輪值表、人員簽到簿、交通部臺灣鐵路管
    理局臺中運務段100年4月25日中運段運字第1000002104號函
    及檢送之100年度第1次看柵工在職訓練參訓人員名冊及參訓
    人員測驗成績彙總表、國聯保全公司與永豐餘公司之保全服
    務契約書、永豐餘成功廠警衛例行性勤務內容、警衛工作項
    目及辦事細則說明、警衛工作注意事項、交通部臺灣鐵路管
    理局與永豐餘公司之合約書、永豐餘公司成功廠100年8月29
    日永餘工紙(成)字第(一00)082901號函及檢送信誼、永豐、
    成餘大樓物管業務檢討會議記錄、國聯保全督勤、查勤會哨
    登記簿、國聯保全工作日誌、交通部臺灣鐵路管理局100年9
    月2日鐵工路字第1000025599號函及檢送永豐餘公司成功廠
    專用平交道相關資料、臺灣臺中地方法院檢察署相驗屍體證
    明書、檢驗報告書、相驗照片、履勘筆錄、和解書、內政部
    警政署鐵路警察局第一警務段100年11月8日鐵一警刑字第10
    00008474號函及檢送之員警職務報告等件。
三、本件經檢察官與被告於審判外達成協商之合意，且被告已認
    罪，檢察官與被告之合意內容為：被告犯業務過失致人於死
    罪，願受有期徒刑8月，緩刑3年。經查，上開協商合意均無
    刑事訴訟法第455條之4第1項所列情形之一，檢察官聲請改
    依協商程序而為判決，本院爰不經言詞辯論，於協商合意範
    圍內為協商判決，合予敘明。
四、應適用之法條：依刑事訴訟法第273條之1第1項、第455條之
    4第2項、第455條之8、第454條，刑法第276條第2項、第74
    條第1項第1款，刑法施行法第1條之1第1項、第2項前段，判
    決如主文。
五、本協商判決原則上不得上訴。但有刑事訴訟法第455條之4第
    1項第1款:於本訊問程序終結前，被告撤銷協商合意或檢察
    官撤回協商聲請者；第2款「被告協商之意思非出於自由意
    志者」；第4款「被告所犯之罪非第455條之2第1項所定得以
    協商判決者」；第6款「被告有其他較重之裁判上一罪之犯
    罪事實者」；第7款「法院認應諭知免刑或免訴、不受理者
    」情形之一，或協商判決違反同條第2項:法院應於協商合意
    範圍內為判決，法院為協商判決所科之刑，以宣告緩刑或2
    年以下有期徒刑、拘役或罰金為限等規定者（以上均簡稱但
    書情形）外，不在此限（即有但書情形，依法仍得上訴）。
六、本件如有上述但書得上訴之情形，且不服本判決時，得自收
    受判決送達之日起10日內，向本院提出上訴狀（須附繕本）
    ，上訴於第二審法院。
本案經檢察官顏淑惠到庭執行職務。
中    華    民    國   100    年    12    月    8     日
                  刑事第十庭  法  官  林慧欣
以上正本證明與原本無異。
                              書記官  鄭淑英
中    華    民    國   100    年    12    月    8     日
附錄本案論罪科刑法條全文
刑法第276條
因過失致人於死者，處二年以下有期徒刑、拘役或二千元以下罰
金。
從事業務之人，因業務上之過失，犯前項之罪者，處五年以下有
期徒刑或拘役，得併科三千元以下罰金。